臺灣臺中地方法院刑事判決　　　　　　　96年度訴字第2549號
公　訴　人　臺灣臺中地方法院檢察署檢察官
被　　　告　丙○○
　　　　　　甲○○
上列被告因搶奪案件，經檢察官提起公訴（96年度偵字第17141
號），被告於準備程序中就被訴事實為有罪之陳述，受命法官經
聽取當事人之意見後，由本院合議庭裁定由受命法官獨任以簡式
審判程序判決如下：
    主    文
丙○○共同竊盜，累犯，處有期徒刑柒月，扣案之機車鑰匙壹支
沒收；又共同意圖為自己不法之所有，而搶奪他人之動產，累犯
，處有期徒刑拾月；又共同竊盜，累犯，處有期徒刑柒月，扣案
之機車鑰匙壹支沒收。應執行有期徒刑壹年捌月，扣案之機車鑰
匙壹支沒收。
甲○○共同竊盜，累犯，處有期徒刑陸月，扣案之機車鑰匙壹支
沒收；又共同意圖為自己不法之所有，而搶奪他人之動產，累犯
，處有期徒刑拾月；又共同竊盜，累犯，處有期徒刑陸月，扣案
之機車鑰匙壹支沒收。應執行有期徒刑壹年柒月，扣案之機車鑰
匙壹支沒收。
    犯罪事實
一、丙○○前犯詐欺、毒品及偽造文書案件，經臺灣臺中地方法
    院分別判處有期徒刑4月、4月及10月確定，定應執行刑為有
    期徒刑1年4月確定，於民國95年12月15日執行完畢；而甲○○前犯竊盜及詐欺案件，經臺灣臺中地方法院分別判處有期
    徒刑1年4月及5月，定應執行刑為有期徒刑1年7月確定，並
    於96年1月2日執行完畢。詎均不知悔改，竟共同基於意圖為
    自己不法所有之犯意聯絡，於96年6月10日22時許，在臺中
    市○區○○街與錦新路口附近，由甲○○先騎機車載丙○○
    至該處，由丙○○持自備鑰匙1支竊取他人之機車，再分別
    騎機車及所竊得之機車離去之方式，竊取大美彫塑企業社所
    有，由丁○○使用之車牌號碼KS2－916號之重型機車1部，
    作為用來行搶所用之交通工具。得手後，丙○○再騎該竊得
    之機車搭載甲○○，沿臺中市○○街、河南路及青海路等地
    ，伺機尋找行搶之目標。嗣於翌日（即6月11日）上午5時43
    分許，2人騎車行經臺中市○○路口附近時，適見到女子戊○○獨1人自行走路上，因此認為有可趁之機。丙○○及甲○○2人遂又共同基於為自己不法所有之犯意聯絡，在台中
    市○○區○○路與黎明路口附近之郵局提款機前，由搭乘後
    座之甲○○趁戊○○不及防備之際，下手搶奪戊○○所有之
    側背包1個。得手後，丙○○隨即騎車搭載甲○○迴轉後，
    往青海路方向行駛逃逸，返回臺中市○○街與錦新街路口附
    近，並將該竊得作案用之機車加以棄置，而該所搶得之背包
    內現金約新臺幣（下同）3、5千元，則為丙○○及甲○○2
    人所花用殆盡，證件則遭其2人隨同側背包棄置在臺中市○○路附近之不詳地點。
二、丙○○與甲○○復另行基於意圖為自己不法所有之犯意聯絡
    ，而於96年7月15日23時30分許，在台中市○○街100巷3號
    附近，亦由甲○○先騎機車載丙○○至該處，由丙○○持自
    備鑰匙1支 (同前1支)竊取他人之機車，2人再分別騎機車及
    所竊得之機車離去之方式，竊取乙○○所有之車牌號碼MV3
    －285號之重型機車1部，準備用來代步及作為搶奪不特定人
    之用。嗣為警於96年7月16日凌晨0時50分許，在台中市○○
    路與至善路口附近巡邏時，因發現2人行蹤可疑，而實施盤
    查後發現上情，並扣得上開機車鑰匙1支，再經警提示96年6
    月11日5時43分之台中市○○○○路口監視器翻拍照片，丙○○與甲○○2人始自白上開竊盜及搶奪犯行。
三、案經丁○○、戊○○、乙○○訴由臺中市警察局第六分局報
    請臺灣臺中地方法院檢察署檢察官偵查起訴。
    理  由
一、就犯罪事實一之部分：上揭犯罪事實，業據被告丙○○及甲○○2人於本院審理時自承不諱，核與證人即告訴人丁○○
    及戊○○2人所為證述情節相符，復有現場照片、路口監視
    器翻拍照片、員警職務報告及贓物領據等附卷可稽，以及機
    車鑰匙1支扣案可佐，足認被告2人之自白與事實相符，渠等
    犯行均堪認定。
二、就犯罪事實二之部分：上揭犯罪事實，亦據被告丙○○及甲○○2人於本院審理時自承不諱，核與證人即告訴人乙○○
    所為證述情節相符，復有復有現場照片、路口監視器翻拍照
    片、車輛協尋電腦輸入單、員警職務報告及贓物領據等在卷
    可稽，以及機車鑰匙1支扣案可佐，足認被告2人之自白亦與
    事實相符，渠等2人之犯行亦堪認定。
三、核被告丙○○及甲○○2人所為，均係犯刑法第320條第1項
    之竊盜罪及刑法第325條第1項之搶奪罪。而被告2人就上開
    竊盜及搶奪之犯行，均有犯意聯絡及行為分擔，均應依共同
    正犯論處。又被告丙○○及甲○○2人所犯上開3罪，犯意各
    別，應予以分論併罰。另被告丙○○及甲○○2人均有如事
    實欄所載前科並均已執行完畢，此有臺灣高等法院被告前案
    紀錄表附卷可稽，其2人均於5年內故意再犯本件之3罪，均
    為累犯，爰依刑法第47條第1項加重其刑。爰審酌被告2人均
    年輕力盛，前均已有多次不良前案紀錄，卻仍不知痛改前非
    ，改過向善，甫出獄未內即再犯案，惟渠2人於犯後自警、
    偵訊以迄本院審理時均能坦承犯行之態度等一切情狀，分別
    量處其2人如主文所示之刑，並定其應執行之刑。扣案之機
    車鑰匙1支，為被告丙○○所有供犯竊盜罪所用之物，爰依
    刑法第38條第1項第2款諭知沒收。
據上論斷，應依刑事訴訟法第二百九十九條第一項前段、第二百
七十三條之一第一項，刑法第二十八條、第三百二十條第一項、
第三百二十五條第一項、第四十七條第一項、第五十一條第五款
、第三十八條第一項第二款，刑法施行法第一條之一第一項、第
二項前段，判決如主文。
中　　華　　民　　國　　96　　年　　8　　 月　　21 　 日
                  刑事第十五庭  法  官  郭瑞祥
上正本證明與原本無異。
如不服本判決，應於送達後十日內向本院提出上訴狀（須附繕
本），上訴於台灣高等法院台中分院。
                                書記官  賴亮蓉
中　　華　　民　　國　　96　　年　　8　　 月　　21 　 日
附錄論罪科刑法條
中華民國刑法第320條第1條（普通竊盜罪）
意圖為自己或第三人不法之所有，而竊取他人之動產者，為竊盜
罪，處5年以下有期徒刑、拘役或5百元以下罰金。
中華民國刑法第325條第1條（普通搶奪罪）
意圖為自己或第三人不法之所有，而搶奪他人之動產者，處6月
以上5年以下有期徒刑。
